【裁判字號】    97,易,3522
【裁判日期】    980108
【裁判案由】    毀棄損害
【裁判全文】
臺灣臺北地方法院刑事判決              97年度易字第3522號
公  訴  人  臺灣臺北地方法院檢察署檢察官
被      告  甲○○
上列被告因毀棄損害案件，經檢察官提起公訴（97年度偵字第18
443號），本院判決如下：
    主  文
甲○○犯致令他人物品不堪用罪，處有期徒刑伍月，如易科罰金
，以新臺幣壹仟元折算壹日。
    事  實
一、甲○○前係大文山無線電計程車行（以下簡稱大文山車行）
    之靠行司機，因服裝不整、吃檳榔等違反靠行規定之行為，
    於民國97年7月7日遭車行處以關機處分，甲○○因而心生不
    滿，竟基於毀損他人物品，致令其不堪用之犯意，於同年月
    15日凌晨零時10分，以白色容器攜帶不明之具腐蝕性液體，
    前往臺北市○○區○○街大文山車行附近，以同一行為潑灑
    停放在該處靠行之高炳義、祥民交通股份有限公司、振新汽
    車股份有限公司、勝鶯汽車股份有限公司、興家交通企業有
    限公司、天人交通有限公司、忠維交通事業有限公司、六九
    交通有限公司所有之車號532-DK、459-NU、415-CU、642-DF
    、241-LZ、613-DA、H2-182、912-EF、729-YB號之營業小客
    車共9輛，致各該車輛車身漆面受損不堪使用。
二、案經高炳義、祥民交通股份有限公司、振新汽車股份有限公
    司、勝鶯汽車股份有限公司、興家交通企業有限公司、天人
    交通有限公司、忠維交通事業有限公司、六九交通有限公司
    訴請臺北市政府警察局文山第二分局報告臺灣臺北地方法院
    檢察署檢察官偵查起訴。
    理  由
一、訊據被告甲○○對於其前係大文山車行之靠行司機，因服裝
    不整、吃檳榔等違反靠行規定之行為，於97年7月7日遭車行
    處以關機處分，及有於同年月15日凌晨零時10分，前往臺北
    市○○區○○街大文山車行附近之事實，固坦承不諱，然矢
    口否認於上開時地，以白色容器攜帶不明之具腐蝕性液體，
    ，潑灑靠行之上揭9輛營業小客車，致各該車輛車身漆面受
    損不堪使用之事實，辯稱：伊係因尿急而下車尿尿，不知道
    錄影光碟畫面上的伊，拿著白色容器往車上倒何東西云云。
    惟查上揭犯罪事實，業據告訴人兼代表人高炳義指訴綦詳，
    且經本院於審理中當庭勘驗監視器錄影光碟內容，確實有被
    告以右手拿白色容器繞著往計程車上倒不明液體之畫面，被
    告復自認本院當庭勘驗之監視器錄影光碟畫面上之人為其本
    人無誤，核與告訴人之指訴相符，被告亦無法合理說明其上
    開行為之意義，此外並有車輛毀損照片、現場監視器翻拍照
    片、監視錄影光碟1片及被告於偵查庭後拍攝之照片附卷可
    稽，事證明確，被告犯行堪以認定，應依法論科。
二、核被告所為，係犯刑法第354條之致令他人物品不堪用罪。
    被告係於同時地以一損壞他人器物致令不堪用行為而侵害上
    揭8人之法益，觸犯8個相同罪名，依想像競合犯從一重論以
    刑法第354條之致令他人物品不堪用罪。爰審酌被告因不守
    規定，受車行關機處分，不思己過，反遷怒車行，竟以毀損
    靠行車輛之行為報復車行，造成車行約新臺幣150000元之損
    失，且事後否認犯罪，全無悔意，亦未賠償被害人，及其年
    齡、生活狀況等一切情狀，量處如主文所示之刑，並依法諭
    知易科罰金之折算標準。
據上論斷，應依刑事訴訟法第299條第1項前段，刑法第354條、
第55條、第41條第1項前段，刑法施行法第1條之1，判決如主文
。
本案經檢察官申心蓓到庭執行職務。
中    華    民    國    98    年    1     月    8     日
                  刑事第十三庭  法  官  張文俊
以上正本證明與原本無異。
如不服本判決，應於收受送達後10日內向本院提出上訴書狀，並
應敘述具體理由；其未敘述具體上訴理由者，應於上訴期間屆滿
後20日內，向本院補提理由書（均應按他造當事人之人數附繕本
），「切勿逕送上級法院」。告訴人或被害人如對於本判決不服
者，應具備理由請求檢察官上訴，其上訴期間之計算係以檢察官
收受判決正本之日期為準。
                                書記官  陳鳳瀴
中    華    民    國    98    年    1     月    8     日
附錄本案論罪科刑法條全文：
中華民國刑法第354條
（毀損器物罪）
毀棄、損壞前二條以外之他人之物或致令不堪用，足以生損害於
公眾或他人者，處2年以下有期徒刑、拘役或5百元以下罰金。


司法院資訊處製作；財團法人民間司法改革基金會備份。
